# 请教陈版：关于会计政策统一问题

提问人：www 学习 时间：2019-04-12 19:22:12
陈老师：
您好！
（ 1 ）A公司拟收购B 公司，A公司的存货发出时采用移动加权平均法核算，而 B 公司的存货采用标准成本下的先进先出法核算，每期期末 B 公司将所有差异均计入到主营业务成本，并未进行存货和营业成本的分摊，此外 A和 B 主营产品基本一致，产品均为保质期较短周转较快的产品。
请问陈老师，此时在编制 A 公司收购B 公司的备考报表时是否需要统一会计政策？因实际情况交易较为频繁，如果不按 A 的存货发出计价方式来统一调整 B 能否有相关文件或规定支撑，应该从哪几个方面来核查或如何考虑移动加权平均和此情况下的先进先出差异的大小并进行测算？
感谢陈老师！

回答人：chenyiwei
统一母子公司会计政策是编制合并报表的一项基础工作和基本要求，备考报表也是如此。除非不同会计政策差异的影响很小（远低于重要性水平）或者确定该差异不切实可行。一般对两种方法差异的影响可结合存货周转率进行测算。如果期末库存不大，则差异影响较小。
如果该项收购为非同一控制下合并，则日后合并后，合并报表层面购买日 B公司存货应按公允价值计量，并以此作为新的成本分摊的起点（即，此前双方存货成本结转方式差异在合并报表层面理论上是不产生影响的），建议至少从该时点起正式统一母子公司的该项会计政策。